it: Tipo di cinturino alla caviglia: Sagomato 3D; Asimmetrico; A imbracatura; Cinturino ibrido; Iniettato in un unico pezzo; Fettuccia cucita; Altro
th: ประเภทของสายรัดข้อเท้า: ขึ้นรูป 3 มิติ; อสมมาตร; แบบสายรัด; สายรัดไฮบริด; ฉีดขึ้นรูปชิ้นเดียว; สายถักแบบเย็บ; อื่นๆ
da: Type ankelrem: 3D-støbt; Asymmetrisk; Sele-stil; Hybridrem; Støbt i ét stykke; Syede remme; Andet
es: Tipo de correa para tobillo: Moldeada en 3D; Asimétrica; Estilo arnés; Correa híbrida; Inyectada en una pieza; Correa cosida; Otro
sl-SI: Vrsta traku za gleženj: 3D-oblikovano; Asimetrično; S pasovi; Hibridni trak; Eno delno brizgano; Šivana tkanina; Drugo
sk-SK: Typ popruhu na členok: 3D tvarovaný; Asymetrický; Popruhový štýl; Hybridný popruh; Z jedného kusu vstrekovaného plastu; Prešívaný popruh; Iný
ru: Тип ремешка для лодыжки: 3D-формованный; Асимметричный; В виде ремней; Гибридный ремешок; Цельнолитой; Прошитая стропа; Другое
ko: 앵클 스트랩 유형: 3D 몰딩; 비대칭형; 하네스 스타일; 하이브리드 스트랩; 원피스 사출형; 스티치 웨빙; 기타
hr-HR: Vrsta remena za gležanj: 3D oblikovano; Asimetrično; U stilu uprtača; Hibridni remen; Jednodijelno, brizgano; Šivena traka; Ostalo
hu: Bokapánt típusa: 3D formázott; Aszimmetrikus; Hám stílusú; Hibrid pánt; Egy darabból fröccsöntött; Varrt heveder; Egyéb
tr: Ayak bileği kayışı türü: 3B kalıplı; Asimetrik; Kemer stili; Hibrit kayış; Tek parça enjeksiyonlu; Dikişli dokuma; Diğer
zh-CN: 脚踝绑带类型: 3D 模压绑带; 不对称绑带; 背带式绑带; 混合材质绑带; 一体注塑绑带; 缝合织带绑带; 其他
en: Ankle strap type: 3D molded; Asymmetrical; Harness style; Hybrid strap; One piece injected; Stitched webbing; Other
pl: Typ paska na kostkę: Formowany 3D; Asymetryczny; W formie uprzęży; Pasek hybrydowy; Wtryskiwany jednoczęściowo; Przeszywana taśma; Inny
sv: Typ av ankelrem: 3D-gjuten; Asymmetrisk; Sele-stil; Hybridrem; Gjuten i ett stycke; Sydda band; Annan
de: Fesselriementyp: 3D-geformt; Asymmetrisch; Geschirr-Stil; Hybridriemen; Einteilig gespritzt; Genähtes Gurtband; Sonstige
bg-BG: Тип каишка за глезен: 3D формован; Асиметричен; Тип сбруя; Хибриден; Инжектиран от една част; Зашита лента; Друго
ro-RO: Tip curea de gleznă: Turnat 3D; Asimetric; Tip ham; Curea hibridă; Injectat dintr-o singură bucată; Chingă cusută; Altele
nl: Type enkelband: 3D-gevormd; Asymmetrisch; Harnasstijl; Hybride band; Uit één stuk geïnjecteerd; Gestikte webbing; Overig
pt-PT: Tipo de correia de tornozelo: Moldado em 3D; Assimétrico; Estilo arnês; Tira híbrida; Injetado numa só peça; Correia costurada; Outro
lt-LT: Kulkšnies dirželių tipas: 3D formos; Asimetriškas; Diržo tipo; Hibridinis dirželis; Lietas iš vienos dalies; Susiūtas dirželis; Kita
fr: Type de sangle de cheville: Moulé 3D; Asymétrique; Style harnais; Sangle hybride; Injecté d’une seule pièce; Sangle cousue; Autre
nb: Type ankelstropp: 3D-støpt; Asymmetrisk; Seletøystil; Hybridstropp; Injisert i én del; Sydd bånd; Annet
el: Τύπος ιμάντα αστραγάλου: Τρισδιάστατα (3D) διαμορφωμένο; Ασύμμετρος; Τύπου ζώνης (harness); Υβριδικός ιμάντας; Ενιαίο με έγχυση; Ραμμένος ιμάντας; Άλλο
ja: アンクルストラップタイプ: 3Dモールド; アシンメトリー; ハーネススタイル; ハイブリッドストラップ; ワンピースインジェクション; ステッチウェビング; その他
cs: Typ kotníkového řemínku: 3D tvarovaný; Asymetrický; Ve stylu postroje; Hybridní popruh; Jednodílný vstřikovaný; Prošívaný popruh; Jiné
fi: Nilkkaremmin tyyppi: 3D-muotoiltu; Epäsymmetrinen; Valjastyyppinen; Hybridiremmi; Yksiosainen ruiskuvalettu; Tikattu hihna; Muu
zh-TW: 腳踝綁帶類型: 3D 塑模; 不對稱; 束帶款式; 混合綁帶; 一體成型射出; 縫合織帶; 其他
vi: Loại quai cổ chân: Đúc 3D; Bất đối xứng; Dạng đai chằng; Quai lai; Ép nguyên khối; Dây đai khâu; Khác
pt-BR: Tipo de correia do tornozelo: Moldado em 3D; Assimétrico; Estilo arnês; Tira híbrida; Peça única injetada; Tiras costuradas; Outro